臺灣桃園地方法院小額民事判決
111年度壢小字第54號
原      告  何舒安  
被      告  林佩茹  
上列當事人間請求返還不當得利事件，本院於民國111年2月23日
言詞辯論終結，判決如下：
    主    文
一、被告應給付原告新臺幣（下同）66,986元，及自民國110年1
    0月14日起至清償日止，按週年利率5％計算之利息。
二、原告其餘之訴駁回。
三、訴訟費用1,000元由被告負擔。
四、本判決原告勝訴部分得假執行。
    理  由  要  領
一、按民事訴訟法第436條之8第1項規定：「關於請求給付金錢
    或其他代替物或有價證券之訴訟，其標的金額或價額在新台
    幣十萬元以下者，適用本章所定之小額程序。」同法第436
    條之18規定：「判決書得僅記載主文，就當事人有爭執事項
    ，於必要時得加記理由要領。」
二、原告主張
　　原告於107年5月24日間將其所有之桃園市○○區○○段000地號
    土地，及門牌號碼為桃園市○○區○○路000○0號10樓房屋贈與
    被告。被告應繳納因所有權移轉所生之契稅及嗣後之房屋稅
    、地價稅。原告並已先為被告繳納上開稅金共計66,986元，
    惟被告迄今未將原告代墊之稅金返還原告，被告因而受有不
    當得利，致原告受有損害。爰依民法第179條之規定提起本
    件訴訟等語。並聲明：被告應給付原告66,986元，及自起訴
    狀繕本送達翌日起至清償日止，按週年利率5%計算之利息；
    暨自107年5月24日起至清償日止，按週年利率5%計算之違約
    金。
三、被告答辯
　　其雖未於言詞辯論期日到場，然以書狀陳述略以：兩造未曾
    協議由被告負擔稅金等語，資為抗辯。並聲明：原告之訴駁
    回。
四、是依上開說明，以下僅就（一）原告得否請求被告返還不當
    得利？（二）原告得否請求違約金？記載理由要領如下：
（一）原告得否請求被告返還不當得利？
　　⒈按民法第179條本文規定：「無法律上之原因而受利益，致
      他人受損害者，應返還其利益。」
　　⒉查原告主張其已為被告繳納107、108年之房屋稅、地價稅
      及107年之契稅共計66,986元，有納稅義務人為被告之房
      屋稅、地價稅及契稅繳款書與繳款證明單在卷可參（見本
      院卷第7至9頁），可認原告確實已為被告繳納上開稅金66
      ,986元。
　　⒊被告雖辯稱兩造離婚協議書並未約定被告應負擔上開稅金
      等語。然查上開稅金之繳款書，納稅義務人均為被告，是
      被告本負有納稅義務，與兩造間離婚協議書有無約定，並
      無關聯。被告復未提出其他證據證明其受有無須繳稅之利
      益，有何法律上原因存在，是應認被告確實受有不當得利
      ，原告依上開規定請求被告返還，應屬有據。
（二）原告得否請求違約金？
　　　按民法第250條第1項規定：「當事人得約定債務人於債務
      不履行時，應支付違約金。」原告固主張被告應給付違約
      金等語。然原告並未提出任何證據證明兩造有支付違約金
      之約定，是原告此部分主張，並不可採。
五、綜上所述，原告依不當得利之法律關係，請求被告給付66,9
    86元，及自110年10月14日（見本院卷第25頁）起至清償日
    止，按週年利率5％計算之利息，為有理由，應予准許。逾此
    部分之請求則屬無據，應予駁回。
六、本件原告勝訴部分係依民事訴訟法第436條之8適用小額訴訟
    程序所為之判決，應就被告敗訴部分，依同法第436條之20
    規定，依職權宣告假執行。
七、訴訟費用負擔之依據：民事訴訟法第79條，因原告僅就違約
    金請求部分敗訴，是酌定由被告負擔全部訴訟費用。並依職
    權確定訴訟費用額如主文第3項所示。
中　　華　　民　　國　　111 　年　　3 　　月　　18　　日
　　　　　　　　　　　　　中壢簡易庭  法　官  周仕弘
以上為正本係照原本作成。
如不服本判決，應於送達後20日內，向本院提出上訴狀並表明上
訴理由，如於本判決宣示後送達前提起上訴者，應於判決送達後
20日內補提上訴理由書（須附繕本）。
中　　華　　民　　國　　111 　年　　3 　　月　　18　　日
　　　　　　　　　　　　　　　　　　  書記官  巫嘉芸
附錄：
一、民事訴訟法第436條之24第2項：
　　對於小額程序之第一審裁判上訴或抗告，非以其違背法令為
    理由，不得為之。
二、民事訴訟法第436條之25：
　　上訴狀內應記載上訴理由，表明下列各款事項：
(一)原判決所違背之法令及其具體內容。
(二)依訴訟資料可認為原判決有違背法令之具體事實。